臺灣彰化地方法院刑事判決　　　　　　　 96年度易字第212號
公　訴　人　臺灣彰化地方法院檢察署檢察官
被　　　告　乙○○
上列被告因詐欺案件，經檢察官提起公訴（95年度偵字第10684
號），被告於準備程序為有罪之陳述，經本院合議庭裁定本件由
受命法官獨任進行簡式審判程序，判決如下：
    主  文
乙○○幫助意圖為自己不法之所有，以詐術使人將本人之物交付
，處有期徒刑參月，如易科罰金，以新臺幣壹仟元折算壹日，緩
刑貳年。
    事  實
一、乙○○可預見金融機構帳戶係個人理財之重要工具，且係個
    人財產、信用之表徵，如任意交予他人使用，或經不詳年籍
    姓名之人無故蒐集，有供作財產犯罪用途之可能，而基於縱
    若他人持有其存摺、金融卡後，自行或轉交他人用以實施犯
    罪，供作被害人匯款之用，仍不違背其本意之幫助他人詐欺
    取財之不確定故意，於民國95年8月中旬某日，在不詳處所
    ，將其向中華郵政股份有限公司彰化莿桐腳郵局申請開戶之
    帳戶帳號0000000號之存摺、金融卡、印章等物，交予姓名
    年籍不詳、自稱「陳先生」之成年男子，並告知密碼。嗣於
    95年8月23日，詐騙集團成員以電話向甲○○詐稱其電話費
    未繳，為避免其財產損失指示其匯款，甲○○因此陷於錯誤
    ，依其指示匯款新台幣（下同）40萬元至乙○○上開帳戶，
    嗣甲○○查覺有異報警處理，因而循線查獲。
二、案經甲○○訴由彰化縣警察局彰化分局移送臺灣彰化地方法
    院檢察署檢察官偵查起訴。
    理  由
一、本件被告乙○○所犯係刑事訴訟法第273條之1規定得行簡式
    審判程序之罪，其於準備程序就前揭被訴事實為有罪之陳述
    ，本院合議庭裁定由受命法官獨任進行簡式審判程序，合先
    敘明。
二、上開犯罪事實，業據被告乙○○於本院審理中坦承不諱，核
    與證人甲○○於警詢中證述之情節相符，並有被告之郵局開
    戶申請書、客戶基本資料、最近交易資料、歷史交易清單、
    郵政國內匯款執據各1紙在卷可稽，堪認被告之自白與事實
    相符，可資採信。又上開帳戶曾於95年8月4日申請使用電話
    語音服務系統，有中華郵政股份有限公司彰化郵局95年12月
    13日函在卷可憑，且被告於同日申請重設密碼，亦有歷史交
    易清單附卷可按，是被告於交付上開帳戶予他人之前，申請
    上開功能以便利詐騙集團利用一情，已可認定。按金融存款
    帳戶，事關存戶個人財產權益之保障，與存戶之印鑑章、金
    融卡結合，其專屬性、私密性更高，除非本人或與本人具密
    切之關係者，難認有何理由可自由流通使用該存摺、印章、
    金融卡，一般人亦均有應妥為保管存摺、金融卡，以防止被
    他人冒用之認識，縱有特殊情況偶有將存摺、金融卡交付他
    人之需，亦必深入瞭解其用途後再行提供，恆係吾人日常生
    活經驗與事理；且金融帳戶為個人理財之工具，申請開設金
    融帳戶並無任何特殊限制，一般人皆能以存入最低開戶金額
    之方式申請開戶，亦可在不同之金融機構申請多數存款帳戶
    使用，並無何困難，此乃眾所週知之事實，則依一般人之社
    會生活經驗，苟見非親非故之人不以自己名義申請開戶，反
    而向他人蒐集金融機構帳戶供己使用，衡情當知悉蒐集金融
    帳戶者係將所蒐集之帳戶用於從事財產犯罪，避免揭露自己
    身分。被告明知存摺、金融卡密碼、金融卡、印鑑等有關個
    人財產、身分之物品，淪於不明人士手中，極易被利用為財
    產犯罪之工具，竟將存摺等物交付予身分來歷不明之人，顯
    然對於該帳戶將作為不法使用，有所認知。本件事證已臻明
    確，被告犯行足堪認定。
三、核被告乙○○所為，係犯刑法第339條第1項、第30條第1項
    之幫助詐欺取財罪。被告所為係詐欺取財罪構成要件外之行
    為，為幫助犯，應依刑法第30條第2項之規定，按正犯之刑
    減輕其刑。爰審酌被告素行尚佳、並無前科，並參酌被害人
    雖匯入40萬元，然被害人於發覺受騙後立即申請凍結帳戶，
    事後亦領回其所匯之款項，對於被害人之損害尚非嚴重，暨
    被告犯罪後於本院坦承犯行之態度等一切情狀，量處如主文
    所示之刑，並諭知易科罰金之折算標準。末查，被告前未曾
    因故意犯罪受有期徒刑以上刑之宣告，此有台灣高等法院被
    告前案紀錄表附卷可稽，因一時失慮致罹本刑典，雖不足取
    ，然經此偵審程序之教訓，應知警惕而無再犯之虞，本院認
    所宣告之刑，以暫不執行為適當，爰諭知緩刑2年，以勵自
    新。
據上論斷，應依刑事訴訟法第273條之1第1項、第299條第1項前
段，刑法30條第1項前段、第2項、第339條第1項、第41條第1項
前段、第74條第1項第1款，刑法施行法第1條之1，判決如主文。
本案經檢察官洪英丰到庭執行職務
中　　華　　民　　國　　96　　年　　3　　 月　　15　　日
                     刑事第六庭    法    官  林欣苑
以上正本證明與原本無異。
如不服本判決，應於判決送達後十日內向本院提出上訴狀 (須附
繕本 )。
告訴人或被害人對於判決如有不服具備理由請求檢察官上訴者，
其上訴期間之計算係以檢察官收受判決正本之日期為準。
中　　華　　民　　國　　96　　年　　3 　　月　　19　　日
                                   書 記 官   詹國立
附錄本案論罪科刑法條全文：
中華民國刑法第339條
（普通詐欺罪）
意圖為自己或第三人不法之所有，以詐術使人將本人或第三人之
物交付者，處 5 年以下有期徒刑、拘役或科或併科 1 千元以下
罰金。
以前項方法得財產上不法之利益或使第三人得之者，亦同。
前二項之未遂犯罰之。
